# BT项目委托方会计处理

提问人：vivalavida 时间：2014-01-08 10:19:59
市政府通过其国资委下属全资城投公司（作为甲方）与某工程公司签订BT协议，目前该城投公司为我们的客户单位。根据BT协议，工程款在项目回购后的 2 年内分四次支付完毕，承包方有权在协议建设期和回购期内依据双方确认的投入资本金计算财务费用，并在回购期内按付款期限分期收取。 问题：（ 1 ）BT项目的发包方正确的会计处理是怎样的？作为承包方，依据准则解释 2 ，可以依据建造合同准则来处理，那作为发包方（城投）是否需要在每个月结算工程时记录在建工程，贷方是否需确认为长期应付款？？（ 2 ）作为发包方，我们是否需要在建设期内将对应的财务费用计提并资本化，并贷记长期应付款？（ 3 ）对于建设期和回购期的财务费用是否应分别作为资本化财务费用和费用化（长期应付款-未确认融资费用）核算？

回答人：chenyiwei
BT项目的标的是经营性资产还是公益性基础设施？该标的本身是否符合确认为城投公司资产的条件？如果是公益性基础设施的，则城投公司支付的BT款项如何获得补偿？

提问人：五老峰 时间：2014-01-08 19:40:04
陈老师，如果BT项目的标的是经营性资产，发包方账务如何处理呢？

回答人：chenyiwei
按照出包方式建造固定资产＋分期支付工程款本息的方式处理。

提问人：vivalavida 时间：2014-01-08 19:53:05
属于公益性基础设施，不符合城投公司的资产确认条件，因为与城投公司的业务并无直接关系，只是政府通过城投公司的平台来操作了这个BT业务。城投公司支付的BT款项应当主要是来自政府的拨款。

回答人：chenyiwei
政府与该平台公司之间有无代建协议等明确双方权利义务关系的协议？如没有，则将对城投公司就此代建事项的会计处理造成不少困难。

提问人：vivalavida 时间：2014-01-09 08:56:53
目前确实没有，城投公司运作上并不是很独立很规范。如果没有协议，陈版建议如何处理比较谨慎？如果补充了于政府的协议，让政府到期对收回的BT再次进行回购，该如何处理？

回答人：chenyiwei
建议先看看能够补充协议明确到什么程度。如果协议中对公司和政府双方的权利义务还是不明确，则还是会有一些不确定性的。